【裁判字號】    92,台抗,468
【裁判日期】    920828
【裁判案由】    聲請假處分
【裁判全文】
最高法院民事裁定                                九十二年度台抗字第四六八號
    再  抗告  人  財團法人彰化基督教醫院
    兼法定代理人  乙 ○ ○
    訴 訟代理 人  許安德利律師
    訴 訟代理 人  許 世 律師
右再抗告人因與相對人甲○○間聲請假處分事件，對於中華民國九十一年二月二十七
日台灣高等法院台中分院裁定（九十一年度抗字第三００號），提起再抗告，本院裁
定如左：
    主  文
再抗告駁回。
再抗告訴訟費用由再抗告人負擔。
    理  由
按法人提起抗告（或再抗告）應由其法定代理人合法代理，此為抗告（或再抗告）之
合法要件，欠缺此項要件，應認其抗告（或再抗告）為不合法，以裁定駁回之（民事
訴訟法第二百四十九條第一項第四款參照）。又依書狀之記載，可認其明知抗告（或
再抗告）要件有欠缺者，法院得不行先命補正之程序（民事訴訟法施行法第九條參照
）。查本件再抗告人財團法人彰化基督教醫院之原任董事長（即原法定代理人）乙○
○，業於民國九十一年一月二十四日經台灣彰化地方法院九十一年度執全字第一二八
號假處分強制執行事件，執行命令禁止其執行再抗告人醫院董事長及董事之職權。此
有再抗告人九十一年三月二十日抗告狀第三頁記載及該抗告狀附件證二號法院執行命
令、九十一年十月八日抗告狀第五頁記載及該抗告狀附件證一號民事裁定可稽。再抗
告人醫院於九十一年三月二十日提起本年再抗告，仍以乙○○為其法定代理人。足認
其已明知其法定代理人有欠缺。又再抗告人醫院雖以前開九十一年十月八日抗告狀，
主張補正許安德利律師為再抗告人醫院之特別代理人云云，並提出台灣高等法院台中
分院九十一年八月三十日九十一年度聲字第五三號裁定為證（見該抗告狀附件證二號
民事裁定）。惟前開九十一年度聲字第五三號裁定，雖依乙○○之聲請，選任許安德
利律師於本件假處分事件擔任再抗告人醫院之特別代理人，然該裁定業經抗告法院即
本院於九十一年十一月二十一日以九十一年度台抗字第六八七號裁定予以廢棄，並駁
回乙○○之聲請在案，有本院前開事件卷宗足憑，應認再抗告人醫院仍未補正其法定
代理人之欠缺。依首揭說明，再抗告人醫院之再抗告為不合法，本院自得不經定期間
先命補正之程序，逕以裁定駁回其再抗告。
次按抗告（或再抗告）為「受裁定」之當事人或其他訴訟關係人，對於裁定聲明不服
之方法，若非「受裁定」之當事人或其他訴訟關係人，即不得為之（本院四十四年台
抗字第一０四號判例參照）。申言之，對於裁定無論為當事人或其他訴訟關係人，必
須為「受裁定」之人始有抗告權，如非「受裁定」之人，縱屬訴訟關係人，亦不能認
其有抗告權之存在。本件再抗告人乙○○並非再抗告人醫院與相對人間聲請假處分事
件「受裁定」之人，無論其是否為訴訟關係人，依前揭說明，均無許其對原裁定提起
再抗告之餘地，其對於原裁定提起再抗告，亦非合法。
據上論結，本件再抗告應予駁回，依民事訴訟法第四百九十二條第一項、第九十五條
、第七十八條，裁定如主文。
中      華      民      國    九十二    年      八      月    二十八    日
                              最高法院民事第二庭
                                  審判長法官  曾  桂  香
                                        法官  劉  延  村
                                        法官  劉  福  聲
                                        法官  黃  秀  得
                                        法官  陳  國  禎
      右正本證明與原本無異
                                              書  記  官
中      華      民      國    九十二    年      九      月      十      日
                                                                        Ｌ


司法院資訊處製作；財團法人民間司法改革基金會備份。
